【裁判字號】    99,交聲,4037
【裁判日期】    991130
【裁判案由】    聲明異議
【裁判全文】
臺灣臺中地方法院交通事件裁定        99年度交聲字第4037號
原處分機關  交通部公路總局臺中區監理所豐原監理站
異  議  人  許新枝
即受處分人
上列異議人因違反道路交通管理處罰條例案件，對於交通部公路
總局臺中區監理所豐原監理站民國99年11月10日所為之處分（豐
監稽違字第裁63-HE0000000號裁決書），聲明異議，本院裁定如
下：
    主    文
異議駁回。
    理    由
一、原處分機關即交通部公路總局臺中區監理所豐原監理站（
    下稱原處分機關）處分及移送意旨略以：異議人即受處分人
    許新枝（下稱異議人）所有車號9203-UB號自小客車，於民
    國99年10月22日17時27分許，在豐原市○○○路處，因「在
    禁止臨時停車處所任意停車（人行道）」違規，經臺中縣警
    察局交通警察隊警員，以中縣警交字第HE0000000號舉發違
    反道路交通管理事件通知單舉發違規。原處分機關於99年11
    月10日以豐監稽違字第裁63-HE0000000號裁決書，依違反道
    路交通管理處罰條例第56條第1項第1款，處罰鍰新臺幣（下
    同）900元等語。
二、聲明異議意旨略以：本件在紅線外拖吊，且現場並無禁止停
    車標誌，也非鋪設人行地磚之人行道，爰聲明異議等語。
三、按人行道指為專供行人通行之騎樓、走廊，及劃設供行人行
    走之地面道路，與人行天橋及人行地下道，道路交通管理處
    罰條例第3 條第3 款定有明文；又人行道不得臨時停車，而
    禁止臨時停車處所不得停車；汽車駕駛人在禁止臨時停車處
    所停車，處600元以上1200元以下罰鍰，道路交通安全規則
    第111條第1項第1款、第112條第1項第1款、道路交通管理處
    罰條例第56條第1項第1款分別定有明文。小型車汽車駕駛人
    在禁止臨時停車處所停車，期限內繳納或到案聽候裁決者，
    統一裁罰基準為900元，違反道路交通管理事件統一裁罰基
    準表亦規定甚明。
四、經查：
（一）異議人所有車牌號確9203-UB號自小客車，於上開時、地
      ，因「在禁止臨時停車處所任意停車（人行道）」違規，
      經臺中縣警察局交通警察隊員警以科學儀器拍照採證，並
      以異議人所有之自小客車，違反道路交通管理處罰條例第
      56 條第1項第1款規定之行為掣單舉發，此有採證照片4幀
      及臺中縣警察局舉發違反道路交通管理事件通知單1紙附
      卷可稽，且異議人對於其所有之上開自小客車，停放於上
      開時、地乙節，亦不爭執。
（二）異議人雖以上開情詞置辯，然依卷附臺中縣警察局99年11
      月2日中縣警交第0990087561號函附採證照片4幀以觀，前
      開車輛停放處所係介於劃設紅線之道路與設有開放式樓梯
      之建築物間，為一鋪設水泥地之路面。而該鋪設水泥地之
      路面，既與緊鄰柏油道路間，設有用以區格兩者之金屬製
      圍欄，則該處顯非供一般車輛行駛或停放之「車道」，至
      為灼然。又依首揭道路交通安全規則之規定，人行道本不
      以有無鋪設人行地磚作為認定標準，是該違規地點既緊臨
      可供行人上下行走之水泥樓梯，如認系爭地點並非人行道
      而得以任意停車，則勢必阻斷往來行人之通行路線，迫使
      行進該處行人必須繞至車道道路再轉回該處，而增加行人
      用路時之危險。況，採證照片所示設有開放式樓梯之建築
      物乃為當地社區活動中心，旁邊緊臨豐原國小，有本院公
      務電話紀錄表在卷可按，且依上開採證照片畫面，亦明顯
      可見確有行人已通行至該處，而遭異議人停放車輛阻擋通
      行之情。是以，該處確為專供行人通行之「人行道」，應
      屬無疑。揆諸首揭法文規定，異議人自有將其所有車輛停
      放於禁止臨時停車處所之違規行為無訛。
（三）異議人雖另以在紅線外遭拖吊等語置辯，惟原處分之處
      罰依據乃係就異議人有於禁止臨時停車之人行道停車，
      而有違反道路交通管理處罰條例第56條第1項第1款之規定
      ，自與在設有禁止臨時停車之標線處所停車之違規情形不
      同，兩者違規事實並非同一。是異議人前揭所辯，尚非有
      據。
五、綜上所述，異議人確有於前揭時、地，在禁止臨時停車之人
    行道停車之違規行為，原處分機關依前揭道路交通管理處罰
    條例第56條第1項第1款規定及違反道路交通管理事件統一裁
    罰基準表之規定，裁處異議人罰鍰900元，核無違誤，本件
    異議人之異議為無理由，自應將其異議駁回。
六、據上論斷，應依道路交通管理處罰條例第 87條第2項，道路
    交通事件處理辦法第18條，裁定如主文。
中    華    民    國    99    年    11    月    30    日
                        交通法庭  法  官  黃益茂
以上正本證明與原本無異。
如不服本裁定，應於收受送達後5日內向本院提出抗告狀。（應
附繕本）
                                  書記官  蔡秋明
中    華    民    國    99    年    11    月    30    日

司法院資訊處製作；財團法人民間司法改革基金會備份。
